# 关于需要验收的政府补助

提问人：noone53 时间：2018-04-02 22:11:00
陈版，关于政府补助，根据协议，企业需专款专用，且企业相关资产项目需要经过验收，注会的教材中写到：如果收到时，暂时无法确定判断企业能否满足政府补助所附条件，先放在其他应付款，待确定能满足条件时转入递延收益。现在的问题是项目时间较长，用政府补助的资金购置的部分固定资产已经计提折旧 1 年多（分阶段购置），待项目验收完成，确定满足条件转入递延收益，那么递延收益如何摊销？需要追溯到相关固定资产开始折旧的时点吗？

回答人：chenyiwei
因为这是与资产相关的政府补助，故如果确实能否通过验收存在重大不确定性，需在通过验收后才能转入递延收益的，则该递延收益同样自转入之日起在固定资产的剩余使用寿命内摊销，步追溯调整前期，也不在本期补摊对应于前期已使用期间的金额。

提问人：noone53 时间：2018-04-03 10:16:28
谢谢陈版回复。那么递延收益摊销金额会大于固定资产计提折旧金额，纳税调减对吗？

回答人：chenyiwei
如果当时收到该笔补助资金时已经全额计入应纳税所得额，则现在的递延收益摊销可以进行纳税调减。

提问人：noone53 时间：2018-04-03 19:28:40
陈版，企业收到资金时并未缴纳所得税。现在应该是自递延收益摊销期起，用政府补助资金购置的固定资产计提折旧部分不能税前扣除，递延收益摊销部分，属于不征税收入，对吗？

回答人：chenyiwei
是不征税收入。